Inventaris van het archief van het Comité tot de Algemene Zaken van het Bondgenootschap te Lande, 1795-1798
Nationaal Archief, Den Haag
- GEWOON ARCHIEF 1795-1798, 1
  - Niet-afgedane stukken betreffende de klachten van het ambtsbestuur van Over-Betuwe over te grote rekwisities., 1796 juli; 129; 1 omslag
  - Niet-afgedane stukken betreffende de pensionering van luitenant De Boisreant., 1797 aug. - 1798 feb.; 130; 1 omslag
  - Recueil van gedrukte resoluties van het Comité te Lande., 1795 mrt. 12 - 1798 feb. 16; 131; 1 band
  - Recueil van gedrukte resoluties van het Comité te Lande., 1795 mrt. 12 - 1796 dec. 28; 132; 1 band
    Bevat over deze periode dezelfde resoluties als nr. 131.
  - 'Instructiënboek' houdende de door de Raad van State en het Comité te Lande goedgekeurde en vastgestelde instructies voor ambtenaren en militairen in dienst van het land., 1786-1797; ---; 1 band
    Bevindt zich in het archief van de Raad van State, nummer toegang 1.01.19, inv.nr. 1883.
  - 'Acteboek' houdende hoofdzakelijk originele door de Raad van State en het Comité te Lande goedgekeurde bestekken en voorwaarden voor het leveren van vivres en fourages aan de Armee, alsmede enige andere goedgekeurde overeenkomsten, met klapper., 1794-1798; ---; 1 band
    Bevind zich in het archief van de Raad van State, nummer toegang 1.01.19, inv.nr. 1568.
- GEHEIM ARCHIEF 1795-1798, 2
  - Minuten van de secrete resoluties van het Comité te Lande., 1795 mei 5 - 1798 jan. 11; 133; 1 pak
  - Indices op de secrete resoluties., 1795-1797; 134; 1 omslag
  - Minuten van uitgaande secrete brieven., 1795 nov. 1 - 1797 dec. 11; 135
  - Ingekomen secrete brieven., 1795 nov. 1 - 1798 jan. 7; 136; 1 pak
- ARCHIEVEN VAN AFDELINGEN EN COMMISSIES 1795-1798, 3
  - Departement militair, 3.1
    Van deze afdeling zijn geen stukken bewaard gebleven.
  - Departement van Financiën, 3.2
    - Resoluties van het Comité te Lande, in generale vergadering genomen, ingekomen bij het Departement van Financiën, betreffende de generaliteitsloterijen., 1796 mei; 137; 1 omslag
      In dorso: loquet 13. Uit deze aanduiding blijkt dat ook het Comité te Lande een zogenaamde loketkas heeft gekend als de Staten-Generaal en de Raad van State. Hiervan is echter niets bewaard gebleven.
    - Register houdende petities (begrotingen) met bijlagen, voor de jaren 1795-1798, minuten., 1795 sep. 17 - 1797 dec. 8; 138; 1 deel
      Zie voor het jaar 1795 ook het register 'Petitiën en consenten 1785-1795', in het archief van de Raad van State, 1.01.19, inv.nr. 2241.
    - 'Civiele lijst', registers houdende de begroting voor de niet-militaire generaliteitsuitgaven, welke vroeger op de staten van oorlog voorkwamen., 1795-1797; 139-143; 5 delen
      - voor het jaar 1796, in drievoud, 139-141
        - Deel 1, 139
        - Deel 2, 140
        - Deel 3, 141
      - voor het jaar 1797, 142
      - voor het jaar 1798, 143
    - Registers van ordonnanties, afgegeven door de Raad van State en het Comité te Lande op de ontvanger-generaal wegens voornamelijk militaire uitgaven uit de petities, ingeschreven per begrotingspost, met klapper., 1794-1798; 144-148; 8 delen
      - 1794, 144
      - 1795 I, 144A
      - 1795 II, 144B
      - 1796 I, 144C
      - 1796 II, 145
      - 1797 I, 146
      - 1797 II, 147
      - 1798 I en II, 148
  - Departement tot de oproeping en behering der generaliteitslanden, 3.3
  - Advocaat-fiscaal, 3.4
    - Minuten van uitgaande brieven., 1795 apr. 25 - 1796 jan. 14; 149; 1 omslag
    - Procesdossier inzake Adrianus Schuring in beroep bij het Comité te Lande van een vonnis van de krijgsraad te Bergen op Zoom, waarbij hij was veroordeeld wegens desertie., 1797-1798; 150; 1 omslag
  - Commissarissen tot de zaken der justitie, 3.5
    - Ingekomen brieven en commissorialen van het Comité te Lande., 1795 aug. - 1797 juni en ongedateerd; 151; 1 pak
    - Lijsten der brieven, welke door het bureau tot het openen en lecture der brieven zijn gezonden aan de commissarissen der justitie., 1796 okt. - 1797 dec.; 152; 1 omslag
    - 'Gesloten verbalen', notulen van rechtszittingen van de commissarissen der justitie., 1795-1797; 153; 1 omslag
    - Criminele rol van de Raad van State en het Comité te Lande., 1745-1796 feb. 24; ---
      Bevindt zich in het archief van de Raad van State, nummer toegang 1.01.19, inv.nr. 2536.
    - Register houdende de criminele sententies van de Raad van State, van het Comité te Lande en van 's landsadvocaten, met klapper., 1745-1799 nov. 2; ---
      Bevindt zich in het archief van de Raad van State, nummer toegang 1.01.19, inv.nr. 2537. Fol. 104-131 verso betreffende de periode 1795-1798.
    - Register van civiele sententies van de Raad van State en van het Comité te Lande., 1733-1796; ---
      Bevindt zich in het archief van de Raad van State, nummer toegang 1.01.19, inv.nr. 2573. Bevat over de periode 1795-1796 slechts één akte van willige condemnatie, 25/28 april 1796, fol. 202.
    - Rekesten van de advocaat-fiscaal en van de procureurs, ingediend bij het Comité te Lande en bij de commissarissen., 1795-1798; 154; 1 pak
    - Conclusies voor de criminele rol van de advocaat-fiscaal en van de procureurs, ingediend bij de commissarissen., 1795-1798; 155; 1 pak
    - Processen-verbaal van ondervraging door de commissarissen der justitie., 1796-1797; 156; 1 pak
    - Adviezen van de commissarissen der justitie aan het Comité te Lande inzake appèl van militaire vonnissen., 1796 jan. - juli en ongedateerd; 157; 1 pak
    - Brieven van gratie, afgegeven door de Staten-Generaal en de Nationale Vergadering, afschriften., 1795-1796; 158; 2 stukken
    - Processtukken inzake Hebel Sissingh in beroep bij de Raad van State van een vonnis van de krijgsraad te 's-Hertogenbosch, waarbij hij was veroordeeld wegens fraude., 1792-1793; 159; 1 omslag
      Vonnis uitgesproken op 13 november 1795 door het Comité te Lande.
  - Commissarissen tot de Franse Zaken, 3.6
    - Ingekomen brieven en commissorialen van het Comité te Lande., 1795 aug. 27 - 1797 dec. 23; 160; 1 pak
    - Resolutie van het Comité te Lande, concept, opgemaakt door D.M.G. Heldewier., 1798 feb. 14; 161; 1 stuk
      Deze resolutie is niet gearresteerd wegens de opheffing van het comité op 16 februari 1798.
    - Instructies voor het Comité tot bezorging der behoeften en noodwendigheden der Franse troepen in soldij der Bataafse Republiek, het Comité tot betaling der Franse troepen in soldij der Bataafse Republiek, het Comité van administratie der Franse troepen, de eerste commissaris voor de Franse troepen in soldij der Bataafse Republiek en voor hun ambtenaren, concepten., 1795-1797; 162; 1 pak
    - Bestekken en voorwaarden van aanbestedingen voor de levering van vivres en fourages, concepten., (1795 - 1797); 163; 1 omslag
    - Borderel der rekening van het departement van betaling over de periode 1795 juli 27 tot 1796 januari 31., 164; 2 stukken
      In tweevoud.
    - Staat van benodigde stoffen voor uniformen voor de Franse infanterie, met bijlage., 1797; 165; 2 stukken
  - Personele commissie ter defensie van de Bataafse Republiek, 3.7
    - Resoluties van het Comité te Lande en van de personele Commissie ter Defensie, concept en uittreksels., 1795 sep. 10 - okt. 2; 166; 1 omslag
    - Notulen van de vergaderingen van de Commissie ter Defensie, minuten, met bijlagen., 1795 okt. 10 en 23; 167; 1 omslag
    - Ingekomen brieven en commissarialen van het Comité te Lande., 1795 sep. - okt. 5 en ongedateerd; 168; 1 pak
    - Ingekomen rapporten van de verkenning naar militaire bewegingen in Noordwest Duitsland., 1795 sep.; 169; 1 omslag
    - Verbaal van de oculaire inspectie van het frontier van de Eems en de IJssel, verricht door de leden van de Commissie ter Defensie van Olivier en Loncq, uitgebracht aan hun medeleden Huber en Lewe, met bijlagen., 1795 sep. - okt.; 170; 1 omslag
  - Bureau van Liquidatie der Oude Armee, 3.8
    - Ingekomen resoluties van het Comité te Lande betreffende de liquidatie der schulden van de oude armee, met klapper., 1795 okt. 22 - 1797 dec. 22; 171; 1 band
    - Gekwiteerd rekest van Joh. Schimmelpenninck en zonen om betaling van geleverde sabels, met bijlage., 1796; 172; 1 lias
    - Akten van volmacht van officieren op de solliciteur-militair J.C.W. Daehne, tot het ontvangen van traktement en pensioen., 1795-1797; 173; 1 omslag